臺灣臺北地方法院民事裁定
110年度破更一字第4號
聲  請  人  陳靜瑩  
上列聲請人聲請破產宣告事件，本院裁定如下：
    主  文
陳靜瑩破產。
聲請程序費用新臺幣貳仟元由聲請人負擔。 
    理  由
一、聲請意旨略以：聲請人於民國100年設立「德翫國際有限公
    司」（下稱德翫公司）經營青年旅館，另於104年設立「號
    子青旅股份有限公司」（下稱號子青旅公司）擴大經營，孰
    料號子青旅公司106年正式開幕後，因政治環境丕變，加上
    大集團盲目擴張以致國內旅館房間供給量大增，肺炎疫情肆
    虐後，每況愈下，在無收入狀況下，租金開銷及營運開支無
    法支應，聲請人經營青年旅館，除以個人名義借貸外，並擔
    任上開二公司借款之連帶保證人，目前負債金額已達新臺幣
    （下同）24,218,400元，資產不足清償負債，惟仍足敷清償
    破產財團費用及債務，而有宣告破產實益，依破產法規定聲
    請破產。　　
二、按破產，對債務人不能清償債務者宣告之，破產法第57條定
    有明文。次按同法第82條第1項第1款、第2款規定：左列財
    產為破產財團：一、破產宣告時屬於破產人之一切財產，及
    將來行使之財產請求權。二、破產宣告後，破產終結前，破
    產人所取得之財產。第148條規定：破產宣告後，如破產財
    團之財產不敷清償財團費用及財團債務時，法院因破產管理
    人之聲請，應以裁定宣告破產終止。第148條規定旨趣，除
    債務人之財產不敷清償同法第95條、第96條之破產財團費用
    及財團債務外，尚難認無宣告破產之實益。法院就破產之聲
    請，應依職權為必要調查，倘債務人確係毫無財產可構成破
    產財團，或債務人財產不敷清償破產財團費用及財團債務，
    無從依破產程序清理其債務時，始得以無宣告破產實益裁定
    駁回（最高法院86年度台抗字第479號裁定意旨參照）。
三、查，聲請人主張資產有現金新臺幣(下同)30萬元及號子青旅
    公司股權986,000元、德翫公司出資額350萬元，負債高達24
    21萬餘元，財產已不足以清償債務等情，有債權人清冊、債
    務人清冊、財產狀況說明書、全國財產總歸戶財產查詢清單
    、勞工保險異動查詢、聯徵中心查詢當事人綜合信用報告回
    覆書、現金照片、存摺內頁、交易明細資料等件為憑。而號
    子青旅公司業已辦理解散登記，依其清算後資產負債表所示
    ，號子青旅公司之負債已大於資產，有經濟部商工登記公示
    資料查詢服務畫面、號子青旅公司110年6月15日清算後資產
    負債表可參，聲請人持有號子青旅公司股權應已無價值，難
    以變價出售。又聲請人對德翫公司原始出資額350萬元部分
    ，德翫公司109年12月31日資產負債表所示權益總額為負318
    ,021元，依德翫公司110年2至8月營業人銷售額與稅額申報
    書所示，德翫公司留抵稅額雖分別有636元、756元、1,886
    元及2,603元（見本院卷第79至85頁），惟該留抵稅額數額
    甚少，聲請人對德翫公司之投資應已無價值。聲請人現有30
    萬元及每月薪資難以清償欠款，聲請人主張已陷於不能清償
    債務之情事，應堪認定。　
四、綜上，聲請人債務達2421萬餘元，資產及收入就已知價值，
    僅有現金30萬元及每月薪資，不足以清償破產債務，聲請人
    有資產不足清償債務之破產原因，且其債權人2人以上，稅
    捐等優先債權僅3萬餘元，其資產尚足組成破產財團、支應
    破產財團費用，具有破產實益。從而，聲請人聲請宣告破產
    ，於法有據，應予准許，裁定如主文。
中　　華　　民　　國　　111 　年　　2 　　月　　16　　日
                  民事第四庭法　官 陳正昇
以上正本係照原本作成。
如不服本裁定應於送達後10日內向本院提出抗告狀，並繳納抗告
費新臺幣1,000元。
中　　華　　民　　國　　111 　年　　2 　　月　　16　　日
                            書記官 廖宣惟